# 关于商誉问题请教陈版

提问人：sjlw 时间：2022-10-19 20:47:11
关于商誉问题请教陈版，盼您不吝赐教，非常感谢！
B公司为一小型企业，股东甲直接参与经营管理，带股东甲在内全部人员六名，股东及另两名核心人员掌握经营所需技术、客户关系，公司具备行业经营所需资质，有招投标所需要的历史业绩。
A公司与B公司无任何关联关系，拟收购B公司，收购基准日，B公司净资产-100万元，评估值 100 万元，评估增资主要为无形资产-客户关系增值 200 万元，B公司无形资产-客户关系账面价值为零，账上就没有该项，净增值 200 万元。
现A公司以评估价收购B公司100%股权，收购后即将行业资质办理至A公司名下，将B公司招投标所需历史业绩转至A公司名下，并由B公司与A公司联名向B公司客户发出通知，告知客户B公司将要注销，所有债权债务由A公司承接，办完这些手续后，B公司注销，B公司员工（含B公司原股东及两名核心人员）与A公司签订劳动合同，进入A公司工作。
请问陈版，在A公司收购B公司100%股权时形成的商誉，也就是评估时增值的客户关系 200 万元，在B公司注销时，是应该计入A公司无形资产还是转销进入损益呢？请陈版赐教，不胜感激，谢谢！

回答人：chenyiwei
站在A公司角度，收购B之后将其客户关系、核心人员和历史业绩转入本企业，并不代表商誉所对应资产组的处置，而是合并范围内资产组的重组。根据《企业会计准则第 8 号——资产减值》
第二十四条：“企业因重组等原因改变了其报告结构，从而影响到已分摊商誉的一个或者若干个资产组或者资产组组合构成的，应当按照与本条前款规定相似的分摊方法，将商誉重新分摊至受影响的资产组或者资产组组合。”；《会计监管风险提示第 8 号——商誉减值》：“因重组等原因，公司经营组成部分发生变化，继而影响到已分摊商誉所在的资产组或资产组组合构成的，应将商誉账面价值重新分摊至受影响的资产组或资产组组合，并充分披露相关理由及依据”。即此时原属于B公司的商誉将并入A公司相关资产组，不应直接转销处理。因为商誉对应于资产组而不是特定的法人。

提问人：sjlw 时间：2022-10-21 08:59:48
再次请教陈版，请问如果对应的资产组本就没有账面价值，对应的本就是转入A企业的客户关系、历史业绩，请问在这种情况下，A企业是应该做无形资产核算，还是作为商誉核算呢？

回答人：chenyiwei
仍是无形资产，区分标准是这些资源本身是否满足可辨认性标准，与其有无账面价值，是否有其他资产一并转入均无关。

提问人：annesmile 时间：2022-11-01 08:14:00
请问陈版主，无形资产–客户关系这个是不是需要按照年限摊销，通常是几年？如果不能明确增值的部分是无形资产–客户关系，是否就是按照商誉考虑。那么这部分增值对于B公司是否就是需要缴纳企业所得税？

回答人：chenyiwei
一般建议按较短年限摊销，例如与该客户签订长期合同的年限等。